【裁判字號】    95,交聲,18
【裁判日期】    950509
【裁判案由】    違反道路交通管理處罰條例聲明異議
【裁判全文】
臺灣士林地方法院交通事件裁定          95年度交聲字第18號
原處分機關  臺北市交通事件裁決所
異  議  人
即受處分人  甲○○  23歲（民國72年3 月16日生）
上列異議人即受處分人因違反道路交通管理處罰條例案件，對於
臺北市交通事件裁決所中華民國94年12月13日所為之處分（原處
分案號：北市裁二字第裁22─AEB411034 號、北市裁二字第裁22
─AEB411035 號）聲明異議，本院裁定如下：
    主  文
異議駁回。
    理  由
一、按汽車駕駛人，行經有燈光號誌管制之交岔路口闖紅燈者，
    處新臺幣1,800 元以上5,400 元以下罰鍰。且汽車駕駛人，
    駕駛汽車有違反道路交通管理處罰條例之行為，經交通勤務
    警察或依法令執行交通稽查任務人員制止時，不聽制止或拒
    絕停車接受稽查而逃逸者，除按各該條規定處罰外，處新臺
    幣3,000 元以上6,000 元以下罰鍰。並記違規點數1 點及3
    點，道路交通管理處罰條例第53條第1 項、第60條第1 項，
    及同條例第63條第1 項第1 款、第3 款分別定有明文。
二、原處分意旨略以：異議人甲○○騎駛所有車牌BLF—069號重
    型機車於94年10月3 日10時50分許，於台北市○○路○ 段與
    民族西路口有燈光號誌管制路口闖紅燈，經台北市政府警察
    局大同分局民族派出所員警盤查時，又拒絕停車接受稽查而
    逃逸，爰依道路交通管理處罰條例第53條第1 項、第60條第
    1 項之規定，分別處罰鍰新臺幣1,800 元及3,000 元，共計
    新台幣4,800 元。並依同條例第63條第1 項第1 款、第3 款
    規定各記違規點數1 點與3 點，共記違規點數4 點等語。
三、異議人對於在前揭時、地被舉發之違規情事矢口否認，爰具
    狀聲明異議，意旨略以：車牌BLF —069 號重型機車雖係其
    所有，然其上班時間是上午9 時整，當天10時50分許，其並
    無在台北市○○路○ 段與民族西路口闖紅燈及經警攔檢不停
    之情況，該處罰紅單無本人簽名且無照片可證明有闖紅燈之
    違規，爰聲明異議，請求撤銷原處分云云。
四、經查，異議人騎駛車牌BLF—069號重型機車於94年10月3 日
    10時50分許，由北往南行經台北市○○路○ 段及民族西路口
    ，其行向之燈光號誌為紅燈竟仍闖紅燈，經台北市政府警察
    局大同分局民族派出所員警舉發及拒絕停車接受稽查而逃逸
    等情，業經證人即當時舉發之員警周文彬到庭結證稱：「異
    議人所有車牌BLF —069 號重型機車由北往南（即士林往台
    北方向）行駛於承德路上，其行至民族西路口時，上開路口
    行車號誌已轉為紅燈，其仍逕自闖越紅燈而騎至該路口西南
    角待轉區，當時我正在該路口西南角值勤，於是上前到他正
    前方不到1 公尺處指揮並告訴其已違規，請他停車至角落處
    受檢，他說在趕時間並拒絕接受稽查而逕自騎乘往民族西路
    之往東方向駛去。當時異議人身穿深色衣褲並頭戴黑色半罩
    式安全帽，違規闖越紅燈而朝著我執勤所在之路口西南角騎
    過來，我可以看到他所騎乘重型機車之車牌號碼，故記下異
    議人所有重型機車之車牌號碼BLF —069 號。」等語明確。
    且交通警員製單舉發違反道路交通管理處罰條例違規事實，
    本質上為行政處分，係公務員基於職務上權力，依法就特定
    之具體事件所為具公法上效果之單方行政行為，基於公務員
    為公法上行為具有公信力之原則，該行政處分當可被推定為
    真正，其據以依法處分之事實認定亦為正確無誤，本此公信
    原則，乃立法者賦予行政機關制定違反道路交通事件統一裁
    罰標準及處理細則，使執勤警員得當機處分以維護交通秩序
    、安全之行政目的，反之，若謂公務員一切行政行為均需預
    留證據以證其實，則國家行政勢必窒礙難行，據此，刑事訴
    訟法就犯罪證據有關之規定中，與屬行政秩序罰之交通違規
    裁罰本旨不合之部分，自不在準用之列。本件異議人雖主張
    警員舉發有誤，但並未提出任何可資證明警員有故意誣陷或
    採證錯誤之證據以供調查，則本件既無任何證據足資證明舉
    發之事實有誤，則執勤警員本其維護交通秩序、安全職責所
    為之舉發，自應受到合法、正確之推定，異議意旨片面主張
    舉發有誤，實難採信，原處分機關據以援引上開規定，分別
    處罰鍰新臺幣1,800 元、3,000 元，共計新台幣4,800 元，
    並記違規點數4 點，即無不當。本件異議為無理由，應予駁
    回。
據上論斷，應依道路交通案件處理辦法第19條，裁定如主文。
中    華    民    國    95    年    5     月     9    日
                  交通法庭法  官  張國棟
以上正本證明與原本無異。
如不服本裁定，應於送達後5 日內，向本院提出抗告狀。
                          書記官  陳如玲
中    華    民    國    95    年    5     月    15    日


司法院資訊處製作；財團法人民間司法改革基金會備份。
